Config:
  hfst:
    Gen: ../../../src/generator-gt-norm.hfst
    Morph: ../../../src/analyser-gt-norm.hfst
  xerox:
    Gen: ../../../src/generator-gt-norm.xfst
    Morph: ../../../src/analyser-gt-norm.xfst
    App: lookup

Tests:

# todo:
# Proofread the gold standard (below)
# Then: run analyser, then correct. 


  Noun - njuuʹnn â-stem: # Noun 'kaulaliina' - full paradigm
     njuuʹnn+N+Sg+Nom: njuuʹnn
     njuuʹnn+N+Sg+Gen: njuuʹn
     njuuʹnn+N+Sg+Acc: njuuʹn
     njuuʹnn+N+Sg+Ill: njonna
     njuuʹnn+N+Sg+Loc: njuuʹnest
     njuuʹnn+N+Sg+Com: njuuʹnin
     njuuʹnn+N+Ess: njuuʹnnen
     njuuʹnn+N+Par: njuuʹnned
     njuuʹnn+N+Sg+Abe: [njuuʹntaa, njuuʹntää]
     njuuʹnn+N+Pl+Nom: njuuʹn
     njuuʹnn+N+Pl+Gen: njuuʹni
     njuuʹnn+N+Pl+Acc: njuuʹnid
     njuuʹnn+N+Pl+Ill: njuuʹnid
     njuuʹnn+N+Pl+Loc: njuuʹnin
     njuuʹnn+N+Pl+Com: njuuʹnivuiʹm
     njuuʹnn+N+Pl+Abe: [njuuʹnitaa, njuuʹnitää]
